臺灣彰化地方法院刑事判決　　　　　　　94年度訴字第2063號
公　訴　人　臺灣彰化地方法院檢察署檢察官
被　　　告　甲○○
　　　　　　　　　　　弄8號
　　　　　　　　　　（另案羈押於臺灣彰化看守所）
上列被告因違反毒品危害防制條例案件，經檢察官提起公訴（94
年度毒偵字第5102號），被告於本院準備程序中就被訴事實為有
罪之陳述，經本院裁定依簡式審判程序審理，判決如下：
    主  文
甲○○連續施用第一級毒品，累犯，處有期徒刑壹年，扣案之第
一級毒品海洛因壹包（毛重零點肆公克）沒收銷燬之；又連續施
用第二級毒品，累犯，處有期徒刑拾壹月；應執行有期徒刑壹年
玖月，扣案之第一級毒品海洛因壹包（毛重零點肆公克）沒收銷
燬之。
    事  實
一、甲○○前於民國91年10月3日，因施用第1、2級毒品案件，
    經本院分別判處有期徒刑9月、9月，並定應執行刑為有期徒
    刑1年3月確定，入監執行後，於93年10月8日縮刑期滿執行
    完畢。又其因上開施用毒品案件，經本院裁定令入戒治處所
    施以強制戒治，並於92年9月1日執行完畢釋放。詎其仍不知
    悔改，未能戒除毒癮，於前揭強制戒治執行完畢釋放後5年
    內，各基於施用第1級毒品海洛因及施用第2級毒品甲基安非
    他命之概括犯意，自94年7月間某日起至同年9月25日上午某
    時止，在其位於彰化縣田中鎮○○里○○路○段546巷41弄8
    號住處，以將海洛因摻水後再以針筒注射之方式，連續施用
    第1級毒品海洛因多次，施用時間不固定；另於上揭期間，
    亦在上開處所，以將甲基安非他命置於玻璃管吸食器內再以
    火燒烤，使產生煙霧後吸食之方式，連續施用第2 級毒品甲
    基安非他命多次，施用時間不固定。嗣於94年9 月28日8 時
    50 分 許，在彰化縣溪湖鎮○○路溪湖糖廠全家便利商店前
    為警查獲，並扣得其與黃朝陽（由檢察官另案偵辦）共同出
    資購買欲供施用之第1 級毒品海洛因1 包（毛重0.4 公克）
    。
二、案經彰化縣警察局報請及經臺灣彰化地方法院檢察署檢察官
    偵查起訴。
    理  由
一、上開事實，業據被告甲○○於本院審理時坦承不諱，且被告
    於94年9 月28日為警查獲後採集之尿液，經送彰化縣衛生局
    檢驗結果，其尿液確呈嗎啡及甲基安非他命陽性反應，此有
    彰化縣衛生局於94年10月11日出具之煙毒尿液檢驗成績書暨
    彰化縣警察局委託檢驗尿液與真實姓名對照單各1 紙等附卷
    可稽，復有第1 級毒品海洛因1 包扣案可資佐證，而該包毒
    品經初步檢驗，確屬海洛因無誤（毛重0.4 公克），亦有彰
    化縣警察局查獲毒品初步檢驗報告書1 件在卷可憑，被告自
    白核與事實相符。又被告前於91年間，因施用毒品案件，經
    本院裁定令入戒治處所施以強制戒治，並於92年9 月1 日執
    行完畢釋放等情，有臺灣彰化地方法院檢察署刑案資料查註
    紀錄表及臺灣高等法院被告前案紀錄表等附卷可據，被告於
    上述強制戒治處分執行完畢釋放後5 年內再施用第1 、2 級
    毒品，其事證明確，犯行洵堪認定，自應依法論科。
二、核被告所為，係犯毒品危害防制條例第10條第1項、第2項之
    施用第1、2級毒品罪。被告於施用前後持有第1級毒品海洛
    因及於施用前持有第2級毒品甲基安非他命之低度行為，各
    為施用之高度行為所吸收，不另論罪。被告先後多次施用第
    1、2級毒品之犯行，時間緊接，顯係基於概括之犯意，而觸
    犯構成要件相同之罪名，均應依連續犯規定論以一罪，並加
    重其刑。又被告除94年9月25日上午該次施用以外其餘多次
    施用第2級毒品甲基安非他命之犯行，雖未經起訴，然因與
    已起訴且經認定之犯罪事實具連續犯之裁判上一罪關係，為
    起訴效力所及，基於審判不可分，本院自應併予審理。被告
    所犯上開2罪，犯意各別，行為互殊，應予分論併罰。再查
    ，被告前於91年10月3日，因施用第1、2級毒品案件，經本
    院分別判處有期徒刑9月、9月，並定應執行刑為有期徒刑1
    年3月確定，入監執行後，於93年10月8日縮刑期滿執行完畢
    ，有前揭臺灣彰化地方法院檢察署刑案資料查註紀錄表及臺
    灣高等法院被告前案紀錄表等在卷可按，其受此有期徒刑執
    行完畢後，5年以內再犯有期徒刑以上之罪，各應依累犯規
    定遞加重其刑。爰審酌被告之品行、犯罪之動機、目的、施
    用毒品係自戕身心，且曾因施用毒品而送強制戒治處分，並
    因施用毒品案件甫經判決確定，猶不知悔改，未能戒除毒癮
    ，竟又再度施用第1、2級毒品，顯乏禁絕毒害之決心暨其犯
    後尚知坦承犯行等一切情狀，各量處如主文所示之刑，並定
    應執行刑，以示懲儆。扣案之海洛因1包（毛重0.4公克），
    為屬毒品，應依毒品危害防制條第18第1項前段沒收銷燬之
    。
據上論斷，應依刑事訴訟法第273條之1第1項、第299條第1項前
段，毒品危害防制條例第10條第1項、第2項、第18條第1項前段
，刑法第11條前段、第56條、第47條、第51條第5款，判決如主
文。
本案經檢察官田德煙到庭執行職務。
中　　華　　民　　國　　94　　年　　12　　月　　13　　日
                  刑事第二庭          法  官  王義閔
以上正本證明與原本無異。
如不服本判決，應於判決送達後10日內，向本院提出上訴狀（須
附繕本）。
中　　華　　民　　國　　94　　年　　12　　月　　13　　日
                                      書記官  詹國立
毒品危害防制條例第10條
施用第一級毒品者，處 6 月以上 5 年以下有期徒刑。
施用第二級毒品者，處 3 年以下有期徒刑。
